

ABISAI ANTONIO MADERA

Ingeniero en Mecatrónica

- @ MaderaHLN@hotmail.com
- **J** +52 9941067590
- Oaxaca, México

- in madera03
- Madera 971003

TECNOLOGÍAS



LIBRERÍAS



LENGUAJES

Inglés: Conversacional (C1 de acuerdo con el MCER)

HABILIDADES

- Persistente
- Trabajo en equipo
- Autodidacta
- Comprometido
- Colaborador
- Honesto

RESUMEN

Ingeniero Mecatrónico con experiencia como frontend developer usando React. Cuento con conocimientos en diseño, creación, refactorización y solución de errores de componentes en una página web. Además, puedo contribuir a una mejor arquitectura del proyecto creando unit test para evitar errores futuros. Por otro lado, cuento con conocimientos como analista de datos usando Pvthon.

OBJETIVO

Formar parte de un equipo de desarrollo de software usando React para contribuir en el diseño de una mejor estuctura en Componentes funcionales obteniendo una mejor eficiencia. Así mismo, crear unit test para dichos componentes y asegurar el resultado deseado. Además, alcanzar mejores habilidades y conocimientos para proporcionar una mayor contribución cada día.

EXPERIENCIA

Desarrollador de Software | ZionSoft

May 2022 - Presente

- Oaxaca, México
- Colaboré como frontend developer en dos proyectos usando React, entre otras librerías.

Servicio Social | Universidad Tecnológica de la Mixteca | 📢

Feb 2021 - Ago 2021

- Oaxaca, México
- Con una tarjeta RaspberryPi y Python, se realizó un proyecto de procesamiento de imágenes con visión artificial.

Estancia Profesional | KATA: Energía Solar y Desarrollo Empresarial

i Jun 2019 - Sep 2019

- Oaxaca, México
- Adquisición y aplicación de habilidades en Python, desarrollo web, Base de Datos, git y energía solar. Así mismo, desarrollar prototipos de páneles solares en SolidWorks®

EDUCACIÓN

Ingeniería en Mecatrónica | Universidad Tecnológica de la Mixteca

Ct 2015 - Jun 2021

Escuela de Desarrollo Web y Ciencia de Datos | Platzi

2021 - Presente